Inventaris van het archief van het Gezamenlijk Uitvoeringsorgaan (GUO) (1989) 1992-2001 (2002)
Nationaal Archief, Den Haag
- Stukken van bijzondere aard, B
  - Organisatie, B.1
    - Betrekking met andere organisaties en instellingen, B.1.3
      - Stukken betreffende de tweede aanvullende administratieve overeenkomst met betrekking tot een aansprakelijkheidsregeling ten opzichte van het Lisv, 2000; 125; omslag
      - cTsv- rapportage Verscherpt Toezicht GUO Uitvoerings- orgaan en reactie’s daarop, 2000; 128; omslag
      - Stukken betreffende "Verscherpt Toezicht GUO" Strategische keuzen Invoering EURO voor GUO/Uvi, 2000; 129; omslag
      - Stukken inzake gespreksverslag GUO-cTsv, en notitie intellectuele eigendom basisregistratie GUO, 2001; 173; omslag
    - Marketing en communicatie, B.1.4
      - Informatiebladen GUO info, 1992 - 1996; 71; omslag
      - Stukken met betrekking tot klanttevredenheids- onderzoek, 1996,1997; 112; omslag
      - Klanttevredenheidsonderzoek GUO tabellenrapport, 1997; 113; omslag
      - Klanttevredenheidsonderzoek, draagvlakonderzoek, Draaiboek Millenniumovergang GUO, 1997 - 1999; 114; omslag
      - Rapport kwaliteitsborging Verzekeringsartsen plus samenvatting van dit rapport Fusieplan Cadans Holding en Stigas GUO Groep Bijlagen van een werkplekconcept Reactie op informatieverzoek SUWI, 1997, 1999; 90; omslag
      - Tussenrapportage met betrekking tot het beeld van het GUO Stukken met betrekking tot concept plan van aanpak communicatiebeleidsplan GUO Uvi BV, 1998; 94; omslag
      - Klanttevredenheidsonderzoek GUO uitvoeringsorgaan BV, Cultuur onderzoek GUO uitvoeringsorgaan, 1999 - 2000; 115; omslag
      - Stukken met betrekking tot klanttevredenheidsonderzoeken door SVAnalyses bv Beleidsplan handhaving GUO Uitvoeringsorgaan Plan van aanpak Realisatie gegevensuitwisseling GUO-FVP Plan van aanpak Project Bedrijfsprocessen, 1999 - 2001; 116; omslag
      - Rapport GUO klanttevredenheidsonderzoek 2001 Werkgevers & Administrateurs Evaluatie klantenraden, 117; omslag
    - Financiën, B.1.5
      - Accountantsverklaring inzake de balansgegevens van de sectoren, Wachtgeldfonds Agrarisch; Wachtgeldfonds Tabak; Wachtgeldfonds Slagers; Wachtgeldfonds Overigen; Algemeen Arbeidsongeschiktheids- fonds; Arbeidsongeschiktheidsfonds; Arbeidsongeschiktheidskas; Arbeidsongeschiktheidsfonds jongehandicapten; Arbeidsongeschiktheidsfonds Zelfstandigen; Algemeen Werkloosheidsfonds; Toeslagenfonds; Re-integratiefonds., 2000; 120; omslag
      - Begroting GUO - Uvi plus Rapportagemodellen (MIG) over de maanden maart tot en met oktober, 2001; 55; omslag
      - Accountantsverklaring inzake de balansgegevens van de sectoren, Wachtgeldfonds Agrarisch; Wachtgeldfonds Tabak; Wachtgeldfonds Slagers; Wachtgeldfonds Overigen; Algemeen Arbeidsongeschiktheids- fonds; Arbeidsongeschiktheidsfonds; Arbeidsongeschiktheidskas; Arbeidsongeschiktheidsfonds jongehandicapten; Arbeidsongeschiktheidsfonds Zelfstandigen; Algemeen Werkloosheidsfonds; Toeslagenfonds; Re-integratiefonds., 2001; 122; omslag
      - Stukken betreffende het europroject Fleur, 2001; 172; omslag
    - Commissies, B.1.6
      - Bijlagen van verschillende commissies met betrekking tot vergaderingen van deze commissies, 1993 - 1996; 67; omslag
      - Stukken met betrekking tot vergaderingen van de beleidscommissie, 1994 - 1996; 68; omslag
    - Monte Verdi, B.1.7
      - Stukken met betrekking tot de bedrijfsprocessen in opdracht van het managementteam De Monte Verdi, 1998; 43; omslag
      - Agenda’s plus bijlagen van de vergaderingen van De Monte Verdi, 1998; 44; omslag
      - Stukken met betrekking tot de inrichting Monte Verdi plus vergaderstukken, 1998; 45; omslag
      - Reactie Monte Verdi- leden op organisatie model 6.0, 1999; 46; omslag
      - Vergaderingen van De Monte Verdi, 1999; 47; omslag
      - Agenda plus verslagen en de bijlagen van de vergaderingen van de vergaderingen Monte Verdi, 1999; 48; omslag
  - Taak, B.2
    - Wet en regelgeving, B.2.1
      - Stukken met betrekking tot de scholierenregeling, en gelegenheidsarbeid, 1994 - 1996; 124; omslag
      - Privacyreglement van de Vereniging Gezamenlijk Uitvoeringsorgaan, 1996 - 1997; 87; omslag
    - Registratie, B.2.2
      - Definitiestudie programma PRINS met bijlagen en managementsamenvatting Basisdocumentatie samenwerking, inkoop en re-integratie, project herstructurering WW Implementatie plan Prins, 1996 - 1997; 56; omslag
      - Stukken betreffende andere taken GUO-uitvoerings- orgaan, 1996, 2000; 88; omslag
      - Stukken met betrekking tot vergaderingen van de stuur- groep Prins waaronder agenda’s en verslagen, 1997; 57; omslag
      - Rapport Privacy onderzoek GUO, 1998; 163; omslag
      - Stukken met betrekking tot Prins, 1998; 58; omslag
      - Vergaderstukken software systeem Prins, 1998; 59; omslag
      - Vergaderstukken software systeem Prins, 1998; 60; omslag
      - Stukken met betrekking tot de uitvoering, onder andere met mededelingen betrekking hebbende op aan- passing van de uitvoering, 1998 - 1999; 97; omslag
      - Stukken betreffende vervanging WW-systeem, 1999; 61; omslag
      - Stukken met betrekking tot vergaderingen van de stuur- groep Prins waaronder agenda’s en verslagen, 1999; 62; omslag
      - Stukken met betrekking tot Prins, 1999; 63; omslag
      - Vergaderstukken software systeem Prins Prins Programma 2000 Data-entry, 1999; 64; omslag
      - Stukken waaronder onder andere uitbesteding Data- entry en notitie door werkgroep basisregistratie, 2000; 167; omslag
      - Stukken met betrekking tot de herinrichting van de basis- registratie, 2000; 169; omslag
      - Stukken inzake een plan van aanpak (Project GUO Direct Pilot) Stukken met betrekking tot herinrichting facturering en beheer organisatie, en PRINS Eindrapportage Zilvervloot, 2000 - 2001; 65; omslag
    - Re-integratie en bemiddeling, B.2.3
      - Eindrapportage Project BGA, Masterplan Landelijke Implementatie, 1995, 1998; 79; omslag
    - Overige aangelegenheden, B.2.4
      - Voortgangsrapportage doelmatigheid GUO, 1998; 104; omslag
      - Rapport van bevindingen GUO Uitvoeringsorgaan BV Concept- reviewverslag doelmatigheidsrapportage GUO Uitvoeringsorgaan BV, 1998; 105; omslag
      - Rapporten met als onderwerp de verbetering rechtmatigheid bij het GUO, zicht op re-integratie een onderzoek naar de uitvoering van de poortwachter- functie, 1999; 99; omslag
      - Rapport van Bevindingen GUO Uitvoeringsorgaan Doelmatigheidsrapportage GUO Uitvoeringsorgaan Meerjaren verbeterplan Rechtmatigheid, 1999 - 2000; 106; omslag
      - Plan van aanpak Verantwoordingsrapportage doelmatigheid 2000 plus stukken met betrekking tot verschillende protocollen binnen het GUO, 107; omslag
      - Auditmemorandum doelmatigheidsonderzoek 2001 voor GUO Uitvoeringsinstelling BV, Reglement klachten- Procedure GUO Uitvoeringsorgaan BV, 2000 - 2001; 108; omslag
      - Verantwoording Sociale Verzekeringen Rapport Sociaal Medisch Handelen Rapport van bevindingen Doelmatigheidsrapportage Meerjaren verbeterplan rechtmatigheid Kwaliteit medisch/arbeidsdeskundig handelen, 2000 - 2001; 109; omslag
      - Stukken betreffende de doelmatigheidsrapportage van GUO Uitvoeringsorgaan Concept 1 juni rapportage Ondermandaatsbesluit GUO Uitvoeringsorgaan, 2001; 110; omslag
      - Verantwoording Sociale Verzekeringen Rapport Sociaal Medisch Handelen Meerjaren verbeterplan Rechtmatigheid Doelmatigheidsrapportage, 2001; 111; omslag